Inventaris van het archief van het Ministerie van Binnenlandse Zaken: Bescherming Bevolking (OBB), 1945-1985
Nationaal Archief, Den Haag
- Brandweerzorg, rampenbestrijding en crisisbeheersing, zorgdrager minister van Binnenlandse Zaken en Koninkrijksrelaties 1945-, 049
  - Het voorbereiden van nadere regels ten aanzien van de benoeming, bezoldiging, schorsing en ontslag van ambtenaren van een noodwacht of noodwachtstaf, alsmede het in dienstnemen van personeel op arbeidsovereenkomst naar burgerlijk recht. 1952-1992, 471
    - Aanpassing en ontheffing leeftijdsgrenzen noodwachters., 1952-1974; 855; N 42
    - Totstandkoming en wijziging van het Ambtenarenreglement noodwachters en het Arbeidsovereenkomstenbesluit., 1952-1984; div. nrs
      - Vaststelling bij KB van 26 juli 1955, Stbl. 327, 1952-1954, 148; N 08.17
      - Wijziging van hoofdstuk 5 bij KB van 15 mei 1957; Stbl. 168, 1956-1957, 146; N 08.17
      - Wijziging Ambtenarenreglement noodwachters en het Arbeidsovereenkomstenbesluit; stakingsverbod, 1966-1971, 757; n 08.17
      - Wijziging bij KB van 20 februari 1970; vakantie-uitkering, 1969-1970, 817; N 17
      - Wijziging bij KB van 29 september 1970; vergoeding overwerk/vakantiedagen, 1970, 816; N 17
      - Wijziging bij KB van 10 maart 1971; ziektekostenregeling, 1970-1971, 814; N 17
      - Wijziging bij KB van 1 februari 1971; vakantie-uitkering, 1970-1971, 815; N 17
      - Wijziging bij KB van 10 september 1971; arbeidstijden, 1971, 813; N 17
      - Wijziging bij KB van 2 juni 1972; vakantieverlof en -uitkering, 1971-1972, 812; N 17
      - Wijziging bij KB van 7 juni 1972; smartegelduitkering, 1971-1972, 811; N 17
      - Wijziging bij KB van 22 november 1972; rechtspositie, 1972, 810; N 17
      - Wijziging bij KB van 15 januari 1973; rechtspositie, 1972-1973, 809; N 17
      - Wijziging Ambtenarenreglement noodwachters en het Arbeidsovereenkomstenbesluit noodwachters; (arbeidsongeschiktheidsuitkering), 1973, 756; n 08.17
      - Ontwerpwijzigingen art. 107 Ambtenarenreglement en art. 82 Arbeidsovereenkomstenbesluit, 1979, 818; N 17
      - Wijziging inpassings- en garantieregeling noodwachtambtenaren, 1979, 794; N 08.742.85
      - Wijziging van bepalingen betreffende de vakantieuitkering, 1981-1982, 448
      - Wijziging per 1 januari 1982 van de Algemene Kinderbijslagwet; KB van 28 februari 1984, no. 15, 1982-1984, 447; N 17
      - Wijziging van het Bezoldigingsreglement, het Ambtenarenreglement en het Arbeidsovereenkomstenbesluit noodwachters; KB van 4 april 1984, no. 11, 1983-1984, 445; N 17
    - Binding vrijwilligers voor de BB., 1953-1959; 175; N 28
    - Correspondentie met de Commissie herziening Wet op de Noodwachten., 1954-1956; 142; N 07.58
    - Bezoldiging hoofden BB van Amsterdam, 's-Gravenhage en Rotterdam., 1955-1956; 158; N 08.741
    - Bezoldiging hoofden BB in A-gemeenten., 1955-1957; 160; N 08.741
    - Bezoldiging noodwachtambtenaren; per 1 januari 1957., 1956-1957; 156; N 08.741
    - Wijziging Bezoldigingsreglement noodwachtambtenaren bij KB van 9 maart 1956, Stbl. 133 en van 16 aug. 1957, Stbl. 343 (H-plan)., 1956-1957; 157; N 08.741
    - Benoemingsprocedure hoofden en kringhoofden., 1959-1966; 541; N 08.23
    - Leeftijdsgrenzen noodwachtpersoneel., 1964-1971; 821; N 221.2
    - Vaststelling en wijziging van het Beloningsreglement 1966 voor noodwachters., 1964-1984; div. nrs
      - Vaststelling bij KB van 5 februari 1966, stb. 80. Overleg Werkgroep Noodwachtbeloning, 1964-1968, 558; N 71 en N 741; pak
      - Uitvoeringsbeschikkingen, 1966-1978, 857; N 71
      - Wijziging bij KB van 3 februari 1970, no. 1, 1969-1970, 858; N 71
      - Wijziging bij KB van 20 maart 1971, no. 34, 1970-1971, 859; N 71
      - Wijziging bij KB van 19 oktober 1971, no. 14, 1971, 860; N 71
      - Wijziging bij KB van 27 maart 1973, no. 23, 1972-1973, 862; N 71
      - Wijziging bij KB van 12 februari 1975, no. 16, 1974-1975, 863; N 71
      - Wijziging bij KB van 17 juni 1975, no. 29, 1975, 864; N 71
      - Wijziging bij KB van 21 januari 1976, no. 10, 1975-1976, 865; N 71
      - Wijziging bij KB van 15 december 1976, no. 17, 1976, 866; N 71
      - Wijziging bij KB van 31 juli 1976, no. 31, 1977-1978, 867; N 71
      - Wijziging bij KB van 14 juni 1979, no. 39, 1978-1979, 868; N 71
      - Wijziging bij KB van 16 juli 1981, no. 17, 1980-1981, 987; N 71
      - Wijziging bij KB van 2 maart 1984, no. 15, 1980-1984, 457; N 71
    - Noodwachtambtenaren Bezoldigingsreglement., 1967-1972; 760-765
      - Wijziging bij KB van 20 juni 1970; salarismaatregelen, 1967-1970, 761
      - Wijziging bij KB van 14 augustus 1970; salarismaatregelen, 1969-1970, 762
      - Wijziging bij KB van 2 februari 1970; minimumloon, 1969-1970, 760
      - Wijziging bij KB van 16 september 1971; salarismaatregelen, 1971, 763
      - Wijziging bij KB van 2 juni 1972; herstructurering, 1971-1972, 764
      - Wijziging bij KB van 7 juni 1972; salarismaatregelen, 1971-1972, 765
    - Afvloeiing personeel in verband met reorganisatie BB., 1969; 536; N 08
    - Functioneel leeftijdsontslag noodwachtambtenaren van de hulpverleningsdienst., 1969-1971; 778; N 08.282
    - Functioneel leeftijdsontslag noodwachtambtenaren., 1969-1975; 775; N 08.282; pak
    - Salarismaatregelen noodwachtambtenaren., 1969-1984; div. nrs
      - Over de jaren 1970 - 1973., 767; N 08.741
      - Over de jaren 1974 - 1978., 770; N 08.7411975 ontbreekt!!; pak
      - Over de jaren 1980 - 1981., 977; N 08.741
      - Over de jaren 1982 - 1984., 444; N 08.741
    - Categorie-indeling in verband met bezoldiging noodwachtambtenaren., 1970-1976; 774; N 08.741
    - Wijziging rechtspositieregelingen noodwachters., 1970-1981; div. nrs
      - Wijziging bij KB van 6 mei 1971, 1970-1971, 800; N 17
      - Wijziging bij KB van 2 juni 1972, 1971-1972, 822; N 17
      - Wijziging bij KB van 14 maart 1973, 1972-1973, 801; N 17
      - Wijziging bij KB van 5 november 1974, 1974, 802; N 17
      - Wijziging bij KB van 12 mei 1975, 1974-1975, 803; N 17
      - Wijziging bij KB van 12 oktober 1976, 1975-1976, 804; N 17
      - Wijziging bij KB van 12 april 1977, 1976-1977, 805; N 17
      - Wijziging bij KB van 19 februari 1981, 1979-1981, 982; N 17
      - Wijziging bij KB van 24 april 1981, 1979-1981, 981; N 17
      - Wijziging bij KB van 9 juli 1981, 1981, 983; N 17
    - Beleid met betrekking tot de vacaturevervulling bij de noodwachten., 1978-1982; 470, 923
      - 1978-1982, 470; N 08 en 08.48; pak
      - 1980-1981, 923; N 08; pak
    - Regeling voor vervroegd uittreden (VUT-regeling) noodwachtpersoneel., 1980-1981; 976; N 08.281
    - Wachtgeldgarantieregeling., 1983-1984; 467; N 08; pak
  - Het voorbereiden van wetten en andere regelingen waarin de hoogte van de uitkeringen aan noodwachters wordt vastgesteld. 1965-1992, 472
    Grondslag: Wet op de noodwachten, art. 58a.
    Koninklijk Besluit overgangsregeling rechtspositionele voorzieningen vrijwillige rampenbestrijders 1987, art. 2.2.
    Product: Wet voorzieningen noodwachtuitkeringen 1963 (1965, Stb. 366).
    Aanpassingsregeling noodwachtuitkeringen 1963 (1965 Stbl. 366) en 1964 en 1964 II, (Stb. 1966, 29), 1965 (Stb. 1965, 188), 1966-1968 (Stb. 1970, 147), 1969-1970 (Stb. 1971, 223), doorgaande tot 1989 (Stb. 1991, 80).
    - Aanpassingsregelingen noodwachtuitkeringen., 1969-1984; div. nrs
      - Regeling van 1966, 1967I, 1967II en 1968 bij KB van 25 februari 1970, 1969-1970, 843; N 726
      - Regeling van 1969I, 1969II en 1970 bij KB van 20 maart 1971, 1970-1971, 844; N 726
      - Regeling van 1971I, 1971II en 1971 bij KB van 7 juli 1972, 1971-1972, 845; N 726
      - Regeling van 1972 bij KB van 29 januari 1975, 1974-1975, 846; N 726
      - Regeling van 1973I en 1973II bij KB van 1 december 1975, 1975, 847; N 726
      - Regeling van 1974I, 1974II en 1974III bij KB van 3 maart 1976, 1975-1976, 848; N 726
      - Regeling van 1975I en 1975II bij KB van 17 februari 1977, 1976, 849; N 726
      - Regeling van 1976I en 1976II bij KB van 20 juni 1978, 1977-1978, 850; N 726
      - Regeling van 1977 en 1978 bij KB van 18 juli 1981, 1981, 995; N 726
      - Regeling van 1979 en 1980 (formalisering) bij KB van 6 april 1982, 1981-1982, 997; N 726
      - Regeling van 1981 bij KB van 18 juli 1983, 1983-1984, 458; N 726
  - Het voorbereiden van nadere regels ten aanzien van het opdragen aan provincie-, rijksambtenaren, dan wel aan personen die met respectievelijk provincie of het Rijk een arbeidsovereenkomst naar burgerlijk recht hebben aangegaan, om deel uit te maken van de provinciale noodwachtstaf, of van de noodwachtstaf van het gewest waartoe de provincie (gedeeltelijk) behoort, danwel van de rijksnoodwacht. 1952-1992, 477
    Grondslag: Wet op de noodwachten, art. 11.4.
    Product: Besluit regeling positie van de ambtenaar, c.q. arbeidscontractant bij opkomst in werkelijke dienst als noodwachter van 1954 (Stb. 1954, 418).
    Besluit houdende vaststelling van regelen ter uitvoering van het bepaalde in de artikelen 7.2 en 11.4 van de Wet op de noodwachten, van 1953 (Stb. 1953, 187), ingetrokken in 1960 (Stb. 1960, 418).
    Regeling aanwijzing, ambtenaren ten behoeve van de bescherming bevolking van 1960 (Stb. 1960, 418), II gewijzigd in 1973 (Stb. 1973, 465).
    Besluit regeling inzake rangen en rangtoekenning voor ambtenaren en personen, bedoeld in art. 11 van de Wet op de noodwachten van 1959 (Stb. 1959, 295).
    - Inlijving overheidspersoneel in de organisatie BB; uitvoering artikels 7 en 11 Wet op de Noodwachten., 1953-1957; 155; N 22
  - Het voorbereiden van regels voor het toekennen aan noodwachters en hun gezinsleden, van het recht op geneeskundige behandeling of een vergoeding daarvoor, tijdens de gehele of gedeeltelijke staat van paraatheid, dan wel over de tijd dat zij niet in werkelijke dienst zijn. 1952-1973, 482
    Grondslag: Wet op de noodwachten 1952, art. 26.1, 26.2 en 26.3.
    Product: Besluit geneeskundige verzorging noodwachters 1952.
    - Voorbereiding, totstandkoming en uitwerking van sociale voorzieningen ten behoeve van noodwachters., 1952-1958; 207; N 7; pak
    - Uitbreiding Ziekenfondsenbesluit ten aanzien van rechthebbenden op een invaliditeitsuitkering ex titel III Wet op de noodwachten., 1955-1973; 869; N 726
  - Het vaststellen van de hoogte van de beloningen voor noodwachters. 1952-1992, 484
    Koninklijk Besluit overgangsregeling rechtspositionele voorzieningen vrijwillige rampenbestrijders 1987, art. 3.
    - Regeling vergoedingen en uitkeringen., 1952-1969; 557; N 7; pak
    - Beloning over een tijd van opleiding aan de stafschool., 1954-1959; 561; N 712
    - Beloning voor opkomst in werkelijke dienst bij stormvloeden., 1954-1960; 562; N 713
    - Inhouding loon- en inkomstenbelasting., 1961-1964; 556; N 73
  - Het vaststellen van de vergoeding van of tegemoetkoming in de kosten aan noodwachters bij oefening (vanaf 1970: noodwachtdienst van korte duur). 1952-1992, 485
    - Verhoging oefenvergoeding noodwachters., 1962-1975; 851; N 7
  - Het vaststellen van de uitkering bij derving van loon of inkomsten. 1952-1992, 486
    Koninklijk Besluit overgangsregeling rechtspositionele voorzieningen vrijwillige rampenbestrijders 1987, art. 4.
    - Gratificatieregeling bij derving van inkomsten van noodwachters tijdens arbeidsongeschiktheid als gevolg van de dienst., 1953-1957; 554; N 728
  - Het voorbereiden van voorschriften inzake hoogte, duur en voorwaarden voor toekenning van een bijzondere invaliditeitsuitkering aan een noodwachter. 1960-1992, 490
    Grondslag: Wet op de noodwachten, art. 40.a.
    - Toepasselijkverklaring van Titel III van de Wet op de Noodwachten op personeel van de Hulpverleningsdienst., 1960-1972; 854; N 726
    - Toepassing van titel III (voorzieningen bij invaliditeit of overlijden) van de Wet op de Noodwachten op personeel van de Bedrijfszelfbescherming; wijziging KB 27 december 1960, Stbl. 621., 1963-1976; 728; -1.782.473.11/726
    - Uitvoeringsregeling ex Titel III van de Wet op de Noodwachten; invaliditeitsuitkeringen; wijziging bij Koninklijk Besluit van 16 mei 1971., 1969-1974; 870; N 726
  - Het voorbereiden van nadere regels omtrent het verrekenen van het bedrag van de uitkering met aan dezelfde noodwachter of gewezen noodwachter volgens een wettelijke of andere regeling uit te keren rente, pensioen of schadeloosstelling. 1952-1992, 493
    Grondslag: Wet op de noodwachten, art. 53.2, na 1955, art. 53.9, na 1968 art. 53.10.
    - Noodwachtambtenaren; voortzetting van pensioenopbouw bij opkomst in werkelijke dienst bij een reserve-orgaan., 1963-1970; 796; N 08.743
  - Het voorbereiden van het benoemen, schorsen en ontslaan per Koninklijk Besluit van de voorzitter, de secretaris en de leden van de commissie van Advies bij toekenning, weigering, intrekking of wijziging van een invaliditeitsuitkering aan noodwachters. 1952-1992, 498
    Grondslag: Wet op de noodwachters, art. 64.1 en 64.2.
    Product: Koninklijk Besluit.
    - Commissie van Advies ex artikel 64 van de Wet op de Noodwachten., 1952-1984; div. nrs
      - In- en samenstelling, 1952-1975, 853; N 726
      - Aanwijzing geneeskundig adviseur, 1953-1972, 1000; N 726.4
      - Samenstelling, 1975-1984, 462; N 726
  - Het voorbereiden van nadere regels omtrent het tijdstip en de wijze waarop de inlijving geschiedt. 1952-1992, 514
    Grondslag: Wet op de noodwachten, art. 7.2.
    Product: Besluit inschrijving en oproeping noodwachtplichtingen van 1957 (Stb. 1957, 345), II gewijzigd in 1973 (Stb. 1973, 465).
    Koninklijk Besluit houdende vaststelling van regelen ter uitvoering van art. 7.2, 10 en 14 onder a, c, e-i, k, l, o, p van 1952 (Stb. 1952, 571), II gewijzigd 1964 (Stb. 1964, 478).
    Besluit regeling positie van de ambtenaar c.q. arbeidscontractant bij opkomst in werkelijke dienst als noodwachter van 1954 (Stb. 1954, 418).
    Regeling aanwijzing ambtenaren ten behoeve van de bescherming bevolking van 1960 (Stb. 1960, 418), II gewijzigd in 1973 (Stb. 1973, 465).
    - Voorbereiding invoering noodwachtplicht., 1951-1968; div. nrs
      - 1951-1959, 159; N 23; pak
      - Aanwijzing gemeenten, 1958-1959, 162; N 231.3; pak
      - Uitbreiding aanwijzing gebieden, 1958-1961, 523; N 231.3; pak
      - Noodwachtplicht voor buitengewoon dienstplichtigen, 1959-1968, 548; N 231.62
      - Noodwachtplicht in B-gebieden, 1961-1962, 544; N 23
      - Aanwijzing noodwachtplichtigen in A- en B-gebieden, 1961-1968, 546; N 231
      - 1964-1968, 495; -1.782.63; pak
    - Ontwerp-uitvoeringsvoorschriften ten aanzien van de noodwachtplicht., 1952-1958; 161; N 231
    - Signalering in de bevolkingsregisters; correspondentie inzake richtlijnen voor de Organisatie Centraal Registratie- en Inlichtingenbureau (CRIB)., 1952-1959; 143; N 163
    - Werkcommissie Noodwachtplicht; totstandkoming handleiding bestemming en oproeping noodwachtplichtigen., 1958; 168; N 24
    - Inlijving van noodwachters., 1959-1978; 819; N 2 / 231.6
    - Inschrijving noodwachtplichtigen., 1962-1979; div. nrs
      - Inschrijving, 1962-1964, 549; N 24
      - Inschrijving en oproeping; correspondentie over enqujteformulieren, 1969-1975, 827; N 24
      - Automatiseringsplannen Afdeling Dienstplichtzaken, 1975-1976, 829; N 24
      - Handleiding inschrijving, bestemming en oproeping noodwachtplichtigen, 1976-1979, 828; N 24
    - Regeling betreffende de aanwijzing van ambtenaren ten behoeve van de Bescherming Bevolking; wijziging bij KB van 8 april 1970., 1967-1970; 820; N 17
  - Het voorbereiden van nadere regels omtrent de bekendmaking van plaats en tijdstip waarop de noodwachter verplicht is in werkelijke dienst te komen, door het gezag waaronder de noodwachter staat. 1970-1992, 516
    Grondslag: Wet op de noodwachten, art. 8.2 en 8.3.
    Koninklijk Besluit overgangsregeling rechtspositionele voorzieningen vrijwillige rampenbestrijders 1987, art. 2.1.
    Product: Koninklijk Besluit vaststelling regelen uitvoering art 8.1b en 8.3 van de Wet op de noodwachten van 1971 (Stb. 1971, 662).
    - Uitvoering art. 8 van de Wet op de Noodwachten; opkomst in werkelijke dienst; KB van 3 november 1971., 1971-1972; 832; N 31
  - Het voorbereiden van regels inzake het door de burgemeester oproepen van noodwachtplichtige inwoners van zijn gemeente, voor dienstverrichting bij een noodwacht of noodwachtstaf (dit laatste vervalt na 1970). 1952-1992, 520
    Grondslag: Wet op de noodwachten, art. 80.
    Algemene Maatregel van Bestuur.
    Besluit Inschrijving en Oproeping noodwachtplichtigen van 1957 (Stb. 345) II gewijzigd in 1973 (Stb. 465).
    Koninklijk Besluit regeling toepassing van art. 80-86 van de Wet op de noodwachten van 1959 (Stb. 8).
    Wet regelende de voortduring van de toepassing van art. 80-86 van de Wet op de noodwachten van 1959 (Stb. 437).
    Product: Besluit inschrijving en oproeping noodwachtplichtigen van 1958 (Stb. 1958, 345), gewijzigd in 1973 (Stb. 1973, 465).
    Koninklijk Besluit regeling toepassing van art. 80 - 86 van de Wet op de noodwachten van 1959 (Stb. 1959, 8).
    Wet regelende de voortduring van de toepassing van art. 80 - 86 van de Wet op de noodwachten van 1959 (Stb. 1959, 437).
    - Vervanging gewoon- door buitengewoon dienstplichtigen bij de aanwijzing tot noodwachtplichtige., 1966-1971; 823; N 231.6
    - Regeling aanwijzing reserve-officieren voor de BB., 1969-1974; 824; N 231.62; pak
    - Aanwijzing van buitengewoon dienstplichtigen voor inschrijving voor de noodwachtplicht., 1969-1979; 825; N 231.62
    - Aanwijzing jaarklasse van buitengewoon dienstplichtigen voor inschrijving voor de noodwachtplicht., 1980-1982; 455; N 231.62
    - Inlijving van buitengewoon dienstplichtige artsen bij een kring- of gemeentelijk noodwacht., 1980-1983; 460; N 231.65
  - Het voorbereiden van regels inzake het georganiseerd overleg op noodwachtpersoneel. 1962-1992, 527
    Grondslag: Wet op de noodwachten, art. 9.2.
    Product: Regeling georganiseerd overleg noodwachten van 1962 (Sb. 1962, 302), gewijzigd in 1965 (Sb. 1965, 149) en van 1971 (Sb. 1971, 314).
    - Totstandkoming van de Regeling voor het georganiseerd overleg voor noodwachtpersoneel., 1970-1971; 743; N 08.172
  - Het benoemen van de voorzitter en leden en adviserende leden van de overheidsvertegenwoordiging van de Commissie voor Georganiseerd Overleg voor noodwachtpersoneel. 1962-1992, 529
    Grondslag: Regeling georganiseerd overleg noodwachten, art. 2.1 en .2.2, na 1971 art. 4.1.
    Product: Ministeriële beschikking.
    - Samenstelling Commissie Georganiseerd Overleg., 1962-1984; 450, 742
      - 1962-1971, 742; N 08.172
      - 1978-1984, 450; N 17/07.58
  - Het adviseren van de minister van Binnenlandse Zaken in zaken die in algemene zin van belang zijn voor de bijzondere rechtstoestand van het noodwachtpersoneel. 1962-1992, 531
    Actor: Commissie voor Georganiseerd Overleg voor Noodwachtpersoneel
    Grondslag: Regeling georganiseerd overleg noodwachten, art. 7 en 8, na 1971 art. 6.1.
    - Commissie voor Georganiseerd Overleg voor Noodwachtpersoneel (voorzitterschap bij dir. OO en V)., 1962-1982; div. nrs
      - Commissiestukken, 1962-1965, 518; N 08.172; pak
      - Vergaderstukken, 1962-1965, 514; N 08 en N 08.172; pak
      - Commissiestukken, 1966-1969, 522; N 08.172; pak
      - Vergaderstukken, 1966-1969, 516; N 08 en N 08.172; pak
      - Commissiestukken, 1969-1971, 737; N 08.172; pak
      - Vergaderstukken, 1970-1975, 727; N 08.172; pak
      - Commissiestukken, 1971-1972, 738; N 08.172; pak
      - Commissiestukken, 1971-1977, 831; N 17/07.58
      - Vergaderstukken, 1975, 729; N 08.172; pak
      - Vergaderstukken, 1975-1976, 730; N 08.172; pak
      - Vergaderstukken, 1976-1977, 733; N 08.172; pak
      - Vergaderstukken, 1977, 735; N 08.172; pak
      - Vergaderstukken, 1978-1979, 739; N 08.172; pak
      - Vergaderstukken, 1979, 736; N 08.172; pak
      - Vergaderstukken, 1980, 924; N 08.172
      - Vergaderstukken, 1981-1982, 925; N 08.172
    - Gecombineerd Informeel Overleg Commissie Georganiseerd Overleg voor Noodwachtpersoneel en het ad hoc overlegorgaan voor brandweerpersoneel (voorzitterschap bij de chef van de Dir. Brandweer)., 1982-1983; div. nrs
      - Vergaderstukken, 1982, 452; N 17/07.58; pak
      - Instelling van het Informeel Overleg en vergaderstukken, 1983, 454; N 17/07.58
      - Vergaderstukken, 1983, 453; N 17/07.58; pak
  - Het vaststellen van richtlijnen voor opleidingen en examens inzake het brandweerwezen. 1952-1991, 558
    Bron: Koppens, Vijftig jaar Inspectie voor het Brandweerwezen, p. 108-135.
    Product: Reglement rijksopleiding beroepsbrandweerofficieren 1959 (Beschikking nr. 2299).
    Beschikkingen inzake de vaststelling van het examenreglement voor de rang van brandmeester in beroepsdienst bij de gemeentelijke brandweer (1957, nr. 4716, 1958, nr. U 11233) voor de rang van hoofdbrandwacht in beroepsdienst bij de gemeentelijke brandweer (1959, nr. 1039, 1960, nr. 4287).
    Circulaire inzake de vaststelling van het examenreglement voor persluchtmaskerdrager (1964, nr. EB 63/2213).
    De examens hebben vavaf 1957 een landelijke strekking.
    De controle op - en de administratie van de examens berust bij de inspectie.
    - Totstandkoming van de 'Leidraad voor het optreden van de brandweer in het kader van de BB'., 1954-1958; 102; -1.782.544/08.3; pak
    - Erkenning van het reddingsexamen BZB., 1967; 381; -1.782.473/08.86
    - Totstandkoming van de 'Handleiding voor de brandweer in het kader van de BB'., 1970-1978; 777; -1.782.548
    - Projectgroep paraatheid en opleiding, interimverslagen., 1979-1980; 625, 900
      - Tweede interimverslag, 1979, 625; -1.782.1
      - Derde interimverslag, 1979-1980, 900; -1.782.1; pak
  - Het mede-voorbereiden van het vaststellen, wijzigen en intrekken van internationale regelingen betreffende het beleidsterrein brandweerzorg, rampenbestrijding en crisisbeheersing vanaf 1952 en het presenteren van Nederlandse standpunten in intergouvernementele organisaties. 1952-, 636
    - Ontwerp-accoord Unesco inzake kunstbescherming., 1951-1952; 63; -1.782.472
    - Verstrekking van informatie in internationaal verband over bedrijfszelfbescherming., 1958-1959; 70; -1.782.473/07
    - Internationale ABC-berichtgeving liaison-officieren., 1960-1982; 709, 1007
      - 1960-1972, 709; -1.782.46; pak
      - 1973-1982, 1007; -1.782.46
    - Hulpverlening bij rampen in het buitenland., 1975-1982; 990; -1.782.132
  - Het vaststellen van nadere regels omtrent het vorderen van woonruimte, gebouwen en andere onderkomens en het onderbrengen van personeel van de overheidsorganisaties voor de Bescherming Bevolking door de burgemeester ten tijde van gehele of gedeeltelijke staat van paraatheid. 1955-1986, 210
    Grondslag: Wet bescherming bevolking, art. 13a.
    - Vordering van gebouwen ten behoeve van onderbrenging van BB-personeel., 1970-1971; 932; -1.782.64